臺灣彰化地方法院刑事判決
111年度原訴字第26號
公  訴  人  臺灣彰化地方檢察署檢察官   
被      告  謝鴻榮



            陳思翰



                    （另案於法務部矯正署嘉義監獄鹿草分監執行中）
上1人之
選任辯護人  劉子豪律師
被      告  陳冠禎


            曾姿樺


上列被告因加重詐欺案件，經檢察官提起公訴（110年度偵字第9
465、10295、11648、14813號、111年度偵字第298、2608、3191
、3393、4887、111年度少連偵字第44號），被告於準備程序進
行中，就被訴事實為有罪之陳述，經本院合議庭裁定由受命法官
獨任進行簡式審判程序，判決如下：
    主  文
謝鴻榮犯附表二所犯罪名及處罰欄所示之罪，各處如所示之刑，
應執行有期徒刑貳年陸月。
陳思翰犯附表二所犯罪名及處罰欄所示之罪，各處如所示之刑，
應執行有期徒刑貳年貳月。未扣案之犯罪所得新臺幣貳仟壹佰捌
拾肆元、壹萬貳仟元、參仟柒佰零貳元、參仟玖佰陸拾捌元均沒
收，於全部或一部不能沒收或不宜執行沒收時，追徵其價額。
陳冠禎犯附表二所犯罪名及處罰欄所示之罪，各處如所示之刑，
應執行有期徒刑壹年陸月。未扣案之犯罪所得新臺幣壹仟參佰壹
拾壹元沒收，於全部或一部不能沒收或不宜執行沒收時，追徵其
價額。
曾姿樺犯附表二所犯罪名及處罰欄所示之罪，各處如所示之刑，
應執行有期徒刑壹年捌月。未扣案之犯罪所得新臺幣壹仟零玖拾
貳元、壹仟參佰貳拾參元均沒收，於全部或一部不能沒收或不宜
執行沒收時，追徵其價額。
    犯罪事實
一、謝鴻榮於民國109年10月底之不詳時日，加入真實姓名年籍
    不詳之人所組成之3人以上，以實施詐術為手段，具有持續
    性、牟利性之有結構性組織（下稱系爭詐欺集團），並擔任
    系爭詐欺集團之幹部，系爭詐欺集團之分工方式為：先向不
    特定人詐騙取得金融帳戶存摺、提款卡後，復另行對不特定
    人施用詐術，並指定將款項匯入詐騙所取得使用之人頭帳戶
    內，再由車手提領後上繳回上游成員，以此等製造金流斷點
    之方式，掩飾、隱匿該詐騙所得之去向及所在。謝鴻榮基於
    招募他人加入犯罪組織及指揮犯罪組織之犯意，於109年11
    月間，招募陳思翰加入系爭詐欺集團擔任幹部，並要求陳思
    翰代為招募負責領取詐得之金融帳戶存摺、提款卡（俗稱取
    簿手）、提領詐欺贓款（俗稱車手）、清點款項及監督車手
    （俗稱收水）、載運取簿手、車手、收水之司機等下層成員
    。謝鴻榮與陳思翰即基於招募他人加入犯罪組織及指揮犯罪
    組織之犯意聯絡，分別於109年11月16日招募曾姿樺、於109
    年12月4日招募陳冠禎、於109年12月間某日招募丁○○（由本
    院另為判決）、於109年12月11日招募癸○○（由本院另為判
    決）、於109年12月20日招募Ａ○○（由本院另為判決）等人加
    入系爭詐欺集團；謝鴻榮於109年11月下旬某日招募壬○○（
    原名林祖兒，由本院另為判決）加入系爭詐欺集團，壬○○知
    悉少年張○○（93年7月間出生，真實年籍姓名詳卷）為未成
    年人，仍於109年12月17日晚間10時許，以通訊軟體LINE招
    募張○○加入系爭詐欺集團。丁○○、癸○○基於參與犯罪組織之
    犯意加入系爭詐欺集團，並由謝鴻榮指揮陳思翰等人分為下
    述犯行【謝鴻榮、陳思翰、曾姿樺、壬○○、Ａ○○、陳冠楨等
    人涉犯違反組織犯罪防制條例罪嫌部分，另案經臺灣臺中地
    方檢察署檢察官提起公訴，不在本案起訴範圍】：
  ㈠系爭詐欺集團成員先於附表一編號1至6號所示之時日，以附
    表一編號1至6號所示之方式，詐騙卯○○、宙○○、丑○○、黃○○
    、玄○○、庚○○等人（下稱卯○○等人），致卯○○等人均陷於錯
    誤，而於附表一編號1至6號所示之時日，將附表一編號1至6
    號所示之款項匯入至附表編號1至6號所示之帳戶內（各帳戶
    申辦人涉嫌洗錢等罪嫌部分，另由有管轄權之員警依權責辦
    理）。謝鴻榮、陳思翰旋於如附表一編號1至6號所示之提領
    時日前，由謝鴻榮負責指示各提款卡可領取之款項及領款地
    點，陳思翰負責人車調度，並與陳冠禎、曾姿樺、壬○○及年
    籍不詳之詐欺集團成員，共同意圖為自己不法之所有，基於
    3人以上共同犯詐欺取財、洗錢之犯意聯絡，由曾姿樺駕駛
    車號000-0000號租賃小客車搭載車手陳冠禎，壬○○則駕駛不
    詳車號之車輛搭載陳思翰，監控陳冠禎領款之過程，陳冠禎
    隨即於附表一編號1至6號所示之時、地，領取附表一編號1
    至6號所示之款項，再由曾姿樺將陳冠禎領得之款項交付予
    陳思翰，壬○○隨後駕駛車號000-0000號自小客車搭載陳思翰
    至桃園市中壢區之凱悅KTV，並於109年12月7日23時許將上
    揭款項交付予謝鴻榮，以此製造金流斷點之方式，掩飾、隱
    匿該詐騙所得之去向及所在，而陳思翰、壬○○、陳冠禎、曾
    姿樺等人分別獲得新臺幣（下同）1萬元、5000元、6000元
    、5000元不等之報酬【謝鴻榮、陳思翰、陳冠禎、曾姿樺等
    人涉嫌附表一編號5、6之加重詐欺等罪嫌部分，已另由臺灣
    臺中地方檢察署檢察官以110年度偵字第14110、14333、309
    43號提起公訴，不在本案起訴範圍】。
  ㈡系爭詐欺集團成員先於附表一編號7至17號所示之時日，以附
    表一編號7至17號之方式，詐騙子○○○、丙○○、戊○○、午○○、
    亥○○、戌○○、Ｃ○○、未○○、天○○、巳○○（下稱子○○○等人）、
    辰○○等人，致其等均陷於錯誤，而於附表一編號7至17號所
    示之時日，將附表一編號7至17號所示之款項匯入附表一編
    號7至17號所示之帳戶內（各帳戶申辦人涉嫌洗錢等罪嫌部
    分，另由有管轄權之員警依權責辦理）。謝鴻榮、陳思翰即
    與丁○○、癸○○、壬○○等人，共同意圖為自己不法之所有，基
    於3人以上共同犯詐欺取財、洗錢之犯意聯絡，先由陳思翰
    於109年12月13日上午某時，指示丁○○搭乘計程車先後至台
    中市不詳地點之統一超商（2家）領取提款卡、測試提款卡
    及各提款卡可領取之款項，再由壬○○駕駛車號000-0000號自
    小客車搭載車手丁○○及收水癸○○等人，分別於附表一編號7
    至17號所示之時地，由車手丁○○領取如附表一編號7至17號
    所示之款項後，交付給癸○○、壬○○（即林祖兒）保管及點鈔
    ，再由謝鴻榮或陳思翰指示壬○○於同109年12月13日晚上某
    時，至苗栗縣苑裡鎮某處，先將上揭款項交付予謝鴻榮，再
    由謝鴻榮於當日晚上某時，在苗栗縣泰安鄉的中興工業區，
    將上揭領得之款項轉交予不詳系爭詐欺集團上層成員，以此
    等製造金流斷點之方式，掩飾、隱匿該詐騙所得之去向及所
    在。而陳思翰、壬○○、丁○○等人分別獲得1萬2000元、5000
    元、1萬元不等之報酬。
  ㈢系爭詐欺集團成員先於附表一編號18、19號所示之時日，以
    如附表一編號18、19號之方式，詐騙寅○○、己○○等人，致其
    等均陷於錯誤，而於附表一編號18、19號所示之時日，將附
    表一編號18、19號所示之款項匯入附表一編號18、19號所示
    之帳戶內（各帳戶申辦人涉嫌洗錢等罪嫌部分，另由有管轄
    權之員警依權責辦理）。謝鴻榮、陳思翰即與壬○○、癸○○及
    少年張○○（93年1月間出生，年籍詳卷）等人，共同意圖為
    自己不法之所有，基於3人以上共同犯詐欺取財、洗錢之犯
    意聯絡，先由陳思翰於109年12月19日11時許、14時許，指
    示壬○○駕駛車號000-0000號自小客車，分別至台中市中區成
    功路附近、彰化縣溪湖鎮大盤大賣場搭載車手張○○及收水癸○○等人，再於附表一編號18、19號所示之時、地，由車手張
    ○○領取如附表一編號18、19號所示之款項後，交付給癸○○、
    壬○○（即林祖兒）保管及點鈔，再由謝鴻榮或陳思翰指示壬○○將上揭款項交付予謝鴻榮，再由謝鴻榮於當日某時轉交予
    不詳系爭詐欺集團上層成員，以此等製造金流斷點之方式，
    掩飾、隱匿該詐騙所得之去向及所在。而陳思翰、壬○○、癸○○、張○○等人分別獲得1萬元、5000元、1萬元、1萬元不等
    之報酬【謝鴻榮、陳思翰、壬○○等人涉嫌附表一編號18之加
    重詐欺等罪嫌部分，已另由臺灣臺中地方檢察署檢察官以11
    0年度偵字第14110、14333、30943號提起公訴，不在本案起
    訴範圍】。
  ㈣系爭詐欺集團成員於附表編號20至23號所示之時日，以附表
    一編號20至23號所示之方式詐騙宇○○、乙○○、甲○○（下稱宇
    ○○等人）、辛○○，致其等均陷於錯誤，而於附表一編號20至
    23號所示之時日，將附表一編號20至23號所示之款項匯入如
    附表一編號20至23號所示之帳戶內（各帳戶申辦人涉嫌洗錢
    等罪嫌部分，另由有管轄權之員警依權責辦理）。謝鴻榮、
    陳思翰即與Ａ○○、壬○○、曾姿樺等人，共同意圖為自己不法
    之所有，基於3人以上共同犯詐欺取財、洗錢之犯意聯絡，
    先由陳思翰於109年12月21日上午某時，陪同Ａ○○先後至新北
    市中和區、板橋區之統一超商（2家）領取提款卡、測試提
    款卡及各提款卡可領取之款項，再由壬○○駕駛車號000-0000
    號自小客車至臺灣高鐵烏日站搭載車手Ａ○○及曾姿樺（綽號
    「帥哥」，負責檢視提款卡是否正常），Ａ○○再各於附表一
    編號20至23號所示之時地，領取附表編號20至23號所示之款
    項後，交付給曾姿樺、壬○○保管及點鈔，再由壬○○於109年1
    2月22日1時12分許，至台中市○里○○○路000號大里巧虎電子
    遊藝場，轉交上揭款項予謝鴻榮，以此等製造金流斷點之方
    式，掩飾、隱匿該詐騙所得之去向及所在。陳思翰獲得6000
    元報酬；壬○○、曾姿樺、Ａ○○等人分別獲得5000元之報酬【
    謝鴻榮、陳思翰、壬○○、曾姿樺、Ａ○○等人涉嫌附表一編號2
    1即告訴人宇○○之加重詐欺等罪嫌部分，已另由臺灣臺中地
    方檢察署檢察官以110年度少連偵18號、110年度偵字第3469
    、5318、5683、10323、10456、10457、10794、11216、114
    50、11785號提起公訴，不在本案起訴範圍】。嗣經警獲報
    循線查悉上情。
二、案經附表一所示各被害人訴由彰化縣警察局彰化分局、彰化
    縣警察局員林分局、彰化縣警察局和美分局，及訴由臺中市
    政府警察局第二分局、霧峰分局報告臺灣彰化地方檢察署檢
    察官偵查起訴。
    理  由
一、本案被告被告謝鴻榮、陳思翰、陳冠禎、曾姿樺【其餘被告
    壬○○、丁○○、癸○○、Ａ○○另行審結】所犯均係死刑、無期徒
    刑、最輕本刑為3年以上有期徒刑以外之罪，其於準備程序
    就前揭被訴事實為有罪之陳述，經受命法官告知簡式審判程
    序之旨，並聽取被告、辯護人與公訴人之意見後，本院認無
    不得或不宜改依簡式審判程序進行之處，爰依刑事訴訟法第
    273條之1第1項、第284條之1裁定由受命法官獨任進行簡式
    審判程序，合先敘明。
二、證據名稱：
  ㈠證人即同案被告張○○、莫登智、何紓琪（莫登智、何紓琪經
    檢察官另為不起訴處分）於警詢之證述。
  ㈡證人即告訴人卯○○、宙○○、丑○○、黃○○、玄○○、庚○○、子○○○
    、丙○○、戊○○、午○○、亥○○、戌○○、Ｃ○○、辰○○、未○○、天○○、巳○○、寅○○、己○○、乙○○、甲○○於警詢之證述。
  ㈢附表一所示之各人頭帳戶之交易明細。
  ㈣告訴人卯○○提供之網路轉帳轉帳明細。
  ㈤告訴人宙○○提供之郵局存摺交易紀錄、自動櫃員機交易明細
     。
  ㈥告訴人丑○○提供之郵局存摺交易紀錄。
  ㈦告訴人黃○○提供之郵局存摺交易紀錄及手機截圖。
  ㈧證人玄○○提供之自動櫃員機交易明細。
  ㈨告訴人庚○○提供之網路銀行轉帳及手機通聯截圖。
  ㈩109年12月7日之提款及車輛監視錄器畫翻拍照片及光碟。
  告訴人子○○○、丙○○、戊○○提供之網路轉帳明細及手機截圖。
  告訴人午○○提供之自動櫃員機交易明細及存摺交易紀錄。
  告訴人亥○○提供之交易明細、手機截圖及存摺交易紀錄。
  告訴人戌○○提供之網路交易明細及手機截圖。
  告訴人Ｃ○○、辰○○提供之網路交易明細紙。
  告訴人未○○提供之網路交易明細及手機截圖。
  告訴人天○○提供之自動櫃員機交易明細及手機截圖。
  告訴人巳○○提供之自動櫃員機交易明細、統一超商交易紀錄
     及手機通訊紀錄截圖。
  告訴人寅○○、己○○提供之自動櫃明機交易明細。
  109年12月19日之提款及車輛監視錄器畫翻拍照片及光碟。
  告訴人辛○○提供之網路轉帳明細、自動櫃員機交易明細紙。
  告訴人乙○○提供之轉帳紀錄。
　告訴人甲○○提供之轉帳紀錄及手機通訊紀錄截圖。
  109年12月19日之提款及車輛監視錄器畫面翻拍照片及光碟。
  手機截圖。
  台中市○里區○○○路000號大里巧虎電子遊戲場之監視器錄影畫
     面翻拍照及光碟。
  被告陳思翰轉帳5000元予被告Ａ○○之明細。
  監視錄影畫面翻拍照片。
  內政部警政署反詐騙諮詢專線紀錄表、各警局派出所製作之
    受理詐騙通報警示簡便格式表、陳報單、金融機構聯防機制
    通報表。　　　　
  本案共同被告壬○○、丁○○、癸○○、Ａ○○於警詢及偵查中之自白
    及供述。
  被告謝鴻榮、陳思翰、陳冠禎、曾姿樺於警詢、偵查及本院
    準備程序、審理程序中之自白及供述。
三、附表一所示各被害人匯款之金額及時間，有如附表一所示各
    帳戶之交易明細及被害人之匯款單據在卷可憑，起訴書所載
    時間、金額與帳戶交易明細表不相符之部分，顯均為誤載，
    爰均更正如本判決附表一所示。
四、論罪科刑：　　 
  ㈠核被告謝鴻榮、陳思翰、曾姿樺、陳冠楨就犯罪事實一㈠附表
    一編號1至4號所為，均係犯刑法第339條之4第1項第2款之3
    人以上共同犯詐欺取財、洗錢防制法第14條第1項之洗錢等
    罪。被告謝鴻榮、陳思翰、曾姿樺、壬○○、陳冠楨與系爭詐
    欺集團成員就犯罪事實㈠附表一編號1至4所為加重詐欺取財
    罪，有犯意聯絡及行為分擔，均為共同正犯。被告謝鴻榮、
    陳思翰、曾姿樺、陳冠楨以一行為觸犯一般洗錢及加重詐欺
    取財等犯行，均為想像競合犯，均各從一重依加重詐欺取財
    罪處斷。
  ㈡核被告謝鴻榮、陳思翰就犯罪事實一㈡附表一編號7至17所為
    ，均係犯刑法第339條之4第1項第2款之3人以上共同犯詐欺
    取財、洗錢防制法第14條第1項之洗錢罪。被告謝鴻榮、陳
    思翰、曾姿樺、壬○○、丁○○、癸○○就犯罪事實一㈡附表一編
    號7至17所為加重詐欺取財及洗錢等犯行，有犯意聯絡及行
    為分擔，均為共同正犯。被告謝鴻榮、陳思翰以一行為觸犯
    一般洗錢及加重詐欺取財等犯行，均為想像競合犯，均各從
    一重依加重詐欺取財罪處斷。
  ㈢核被告謝鴻榮、陳思翰就犯罪事實欄一㈢附表一編號19所為，
    均係犯刑法第339條之4第1項第2款之3人以上共同犯詐欺取
    財、洗錢防制法第14條第1項之洗錢等罪。被告謝鴻榮、陳
    思翰、壬○○、癸○○等人與少年張○○就犯罪事實欄一㈢附表一
    編號19所為加重詐欺取財及洗錢犯行，有犯意聯絡及行為分
    擔，均為共同正犯。被告謝鴻榮、陳思翰以一行為觸犯一般
    洗錢及加重詐欺取財等犯行，均為想像競合犯，均各從一重
    依加重詐欺取財罪處斷。（被告謝鴻榮、陳思翰對於該集團
    之少年張○○是少年未有認識，不依兒童及少年福利與權益保
    障法第112條第1項前段予以加重，起訴之論罪法條亦同此認
    定，附此說明）
  ㈣核被告謝鴻榮、陳思翰、曾姿樺就犯罪事實欄一㈣附表一編號
    20、22、23所為，均係犯刑法第339條之4第1項第2款之3人
    以上共同犯詐欺取財、洗錢防制法第14條第1項之洗錢等罪
    。被告謝鴻榮、陳思翰、曾姿樺、Ａ○○、壬○○就犯罪事實一㈣
    附表一編號20、22、23之加重詐欺取財及洗錢等犯行，有犯
    意聯絡及行為分擔，均為共同正犯。被告謝鴻榮、陳思翰、
    曾姿樺各係以一行為觸犯一般洗錢及加重詐欺取財等犯行，
    均為想像競合犯，均各從一重依加重詐欺取財罪處斷。
　㈤被告謝鴻榮、陳思翰就詐欺附表一編號1至4、7至17、19、20
    、22、23各被害人之犯行，犯意各別，行為互殊，應予分論
    併罰。被告陳冠楨就詐欺附表一編號1至4各被害人之犯行，
    犯意各別，行為互殊，應予分論併罰。被告曾姿樺就詐欺附
    表一編號1至4、20、22、23各被害人之犯行，犯意各別，行
    為互殊，應予分論併罰。
  ㈥按洗錢防制法第16條第2項規定：「犯前2條之罪，於偵查或
    審判中自白者，減輕其刑」，被告謝鴻榮、陳思翰、陳冠禎
    、曾姿樺，對其各自擔任招募或擔任車手、取簿手，以及收
    水、司機等工作，基於分工將所提領或收取之贓款層轉交上
    手而予以隱匿之洗錢事實，於審判中均坦承不諱，原應依上
    開規定減輕其刑。然本案被告既均從一重之加重詐欺罪處斷
    ，且該重罪並無法定減刑事由，自無從再適用上開條項規定
    減刑，但本院於量刑時一併審酌。
  ㈦爰審酌被告謝鴻榮、陳思翰、陳冠禎、曾姿樺對本案被害人
    所造成財產上損害之程度，並考量被告陳思翰、陳冠禎、曾
    姿樺於詐騙集團中擔任提款、收款、交款之角色，非集團中
    核心指揮之人，被告謝鴻榮擔任指揮、監督車手、收水手之
    角色，層級較高，及被告謝鴻榮、陳思翰、陳冠禎、曾姿樺
    均未與本案被害人達成和解，被告陳思翰於另案雖與附表一
    編號18、21之被害人寅○○、宇○○達成和解，賠償其等部分損
    害，並提出匯款單據為證，惟附表一編號18、21並不在本案
    起訴範圍，被害人寅○○、宇○○並非本案被害人，被告陳思翰
    與被害人寅○○、宇○○達成和解乙節自無法於本案審酌，附此
    敘明。復衡以①被告謝鴻榮自述國中畢業，沒有其他專門技
    術或證照，目前未婚、無子女，入監所前與爸爸、媽媽同住
    於租屋處，從事網拍工作，每月收入約2 、3 萬元，除了生
    活開銷之外，每月要給1 萬至1 萬5000元，此外沒有其他貸
    款或負債；②被告陳思翰自述高工畢業，沒有其他專門技術
    或證照，目前未婚、無子女，入監所前與爸爸、媽媽、2 個
    弟弟同住，從事服務業，每月收入為3萬元，除了生活開銷
    之外，沒有其他貸款或負債；③被告陳冠禎自述高職畢業，
    沒有其他專門技術或證照，目前未婚、無子女，與爸爸、媽
    媽同住，從事餐飲業，每月收入為2萬8000元，除了生活開
    銷之外，沒有其他貸款或負債；④被告曾姿樺自述專科畢業
    ，有電腦、美容技術及證照，目前未婚、無子女，與媽媽、
    弟弟同住，所居住的房屋是阿姨的，於飲料店就職工作，每
    月收入為2萬6000元，除了生活開銷之外，每月不固定給母
    親費用，此外尚要分期清償銀行貸款等生活經濟狀況，與被
    告犯罪之動機、目的、手段、素行、犯後態度及被害人之意
    見等一切情狀，各分別量處如附表二所示之刑。
五、沒收：
　㈠被告謝鴻榮之犯罪所得：
　　被告謝鴻榮於警詢時供稱，其基本上會有酬勞，但是因為陳
    思翰旗下的車手有黑走錢，所以其就沒有拿到酬勞（見110
    偵14813卷一第191）；其只是負責對帳，因為陳思翰曾經發
    生過黑吃黑的事情（回繳贓款短缺30幾萬），陳思翰是其介
    紹進來的，所以其要負帳的金額正確；其於本案監督陳思翰
    轉發、聯繫訊息等工作並無獲利等語（見111年度偵字第488
    7號卷第160至第162頁）。被告陳思翰亦於偵查中供稱，因
    為其有介紹一個叫邱義琅的人給謝鴻榮認識，邱義琅捲款逃
    跑，謝鴻榮要其還這筆錢，其才知道謝鴻榮是在做車手的工
    作，之前都沒有跟其講是做車手的工作等語（見110年度偵
    字第10295號卷第182頁），堪認被告謝鴻榮稱其因要負責短
    缺之回繳贓款而無法於本案獲取酬勞等情，並非捏造，此外
    並無其他證據可認被告謝鴻榮有因本案獲取報酬。
　㈡被告陳思翰之犯罪所得：
　⒈被告陳思翰於警詢時供稱其於109年12月7日酬勞約為1萬元，
    由謝鴻榮於事後拿現金給伊等語（見110年度偵字第14813卷
    一第296頁），惟被告陳思翰所述於109年12月7日之酬勞1萬
    元係領取附表一編號1至6所示款項之報酬，而本案起訴範圍
    未及於附表一編號5、6，從而本院認應就附表一編號1至6提
    領款項總額（即50萬8000元）與被告酉○ ○於附表一編號1至
    6所得報酬總額（即10000元）之比例，並以附表一編號1至4
    各被害人匯款之金額計算推估其於犯罪事實一㈠附表一編號1
    至4所得之報酬。從而可推估被告陳思翰於附表一編號1至4
    之所得之報酬為2184〔計算式：110961（附表一編號1至4被
    害人匯款總額）×10000/508000＝2184.27（小數點以下四捨
    五入）〕，該2184元為其本案犯罪事實㈠附表一編1至4之犯
    罪所得，為從所提領被害人匯入之款項中直接拿取，均未扣
    案，亦未返還被害人，爰均依刑法第38條之1第1項、第3項
    之規定宣告沒收，於全部或一部不能沒收或不宜執行沒收時
    ，追徵其價額。
　⒉被告陳思翰於警詢及偵查中均中供稱，其於109年12月13日的
    酬勞為1萬2000元，由癸○○在彰化市的住所交給伊等語（見1
    10年度偵字第14813卷一第296頁、見110年度偵字第14813卷
    二第521頁至第522頁），此1萬2000元為被告陳思翰本案犯
    罪事實㈡附表一編號7至17之犯罪所得，並未扣案，爰依刑
    法第38條之1第1項、第3項之規定宣告沒收，於全部或一部
    不能沒收或不宜執行沒收時，追徵其價額。
　⒊被告陳思翰於警詢中供稱109年12月19日其有叫壬○○（即林祖
    兒）拿3萬6000元給癸○○，其中1萬元是其自己的薪水，剩下
    2萬6000元要上繳給謝鴻榮等語（見111年度偵字第3393卷第
    120頁）。被告陳思翰所述該10000元係犯罪事實㈢附表一編
    號18、19之犯罪所得分配額，惟本案起訴範圍未及於附表一
    編號18，從而本院認應就附表一編號18、19提領款項總額（
    即8萬1000元）與被告陳思翰於附表一編號18、19所得報酬
    總額（即10000元）之比例，並以附表一編號19被害人匯款
    之金額計算推估其於犯罪事實一㈢附表一編號19所得之報酬
    。從而可推估被告陳思翰於附表一編號19所得之報酬為3702
    元〔計算式：29983（附表一編號19被害人匯款額）×10000/8
    1000＝3701.60（小數點以下四捨五入）〕，該3702元為其本
    案犯罪事實㈢附表一編號19之犯罪所得，未扣案，爰均依刑
    法第38條之1第1項、第3項之規定宣告沒收，於全部或一部
    不能沒收或不宜執行沒收時，追徵其價額。
　⒋被告陳思翰於警詢中供稱，其於109年12月21日酬勞為6000元
    ，謝鴻榮當日現金給伊等語（見110年度偵字第14813卷一第
    296頁）；於偵查中則供稱，109年12月21日、22日因謝鴻榮
    當天有跟其借錢去賭博，所以當天其沒有拿到錢等語（見11
    0年度偵字第14813卷二第521頁至第522頁），縱認被告謝鴻
    榮真有向被告陳思翰借錢賭博，惟此係被告陳思翰與謝鴻榮
    間金錢之借貸，應不影響被告陳思翰確有獲得報酬現金6000
    元。又該6000元係被告陳思翰因犯罪事實㈣附表一編號20至
    23之犯罪所得分配額，惟本案起訴範圍未及於附表一編號21
    ，從而本院認應就附表一編號20至23提領款項總額（即26萬
    元，起訴書附表編號21雖記載Ａ○○提領2萬0005元、2萬0005
    元、1萬9005元、6萬元，惟Ａ○○既是從ATM提款，不可能提領
    5元零錢，此外附表一編號22被害人乙○○於109年12月21日22
    時52分許匯款29987元至附表一編號22所示帳戶內，而Ａ○○於
    同日22時58分許提領6萬元，該6萬元自應含括編號21被害人
    宇○○所匯入之款項，此有該帳戶交易明細表在卷可憑，爰均
    更正如本判決附表一所示）與被告陳思翰於附表一編號20至
    23所得報酬總額（即6000元）之比例，並以附表一編號20、
    22、23各被害人匯款之金額計算推估其於犯罪事實一㈣附表
    一編號20、22、23所得之報酬。從而可推估被告陳思翰於附
    表一編號20、22、23所得之報酬為3968元〔計算式：171951
    （附表一編號20、22、23被害人匯款總額）×6000/260000＝3
    968.1（小數點以下四捨五入）〕，該3968元為其本案犯罪事
    實㈣附表一編號20、22、23之犯罪所得，均未扣案，爰均依
    刑法第38條之1第1項、第3項之規定宣告沒收，於全部或一
    部不能沒收或不宜執行沒收時，追徵其價額。
　㈢被告陳冠禎之犯罪所得：
　　被告陳冠禎於警詢及偵查中供稱其於109年12月7日當日獲取
    約6000元之報酬，其是直接從提領的贓款內拿取6000元，計
    算方式其不清楚，上頭說拿多少就拿多少等語（見110年度
    他字第788號卷第26頁、第120頁），惟被告陳冠禎所述6000
    元係領取附表一編號1至6所示款項之報酬，而本案起訴範圍
    未及於附表一編號5、6，從而本院認應就附表一編號1至6提
    領款項總額（即50萬8000元）與被告陳冠禎於附表一編號1
    至6所得報酬總額（即6000元）之比例，並以附表一編號1至
    4各被害人匯款之金額計算推估其於犯罪事實一㈠附表一編號
    1至4所得之報酬。從而可推估被告陳冠禎於附表一編號1至4
    之所得之報酬為1311元〔計算式：110961（附表一編號1至4
    被害人匯款總額）×6000/508000＝1310.56（小數點以下四捨
    五入）〕，該1311元為其本案犯罪事實㈠附表一編1至4之犯
    罪所得，為從所提領被害人匯入之款項中直接拿取，均未扣
    案，亦未返還被害人，爰均依刑法第38條之1第1項、第3項
    之規定宣告沒收，於全部或一部不能沒收或不宜執行沒收時
    ，追徵其價額。
　㈣被告曾姿樺之犯罪所得：
　⒈被告曾姿樺於警詢及偵查中供稱其於109年12月7日當日獲取
    約5000元之報酬，是被告陳冠禎從提領的贓款內拿取5000元
    給伊的（詳細金額不確定），計算方式其不清楚，上頭說拿
    多少就拿多少等語（見110年度他字第788號卷第38頁、第12
    0頁），惟被告陳冠禎所述5000元係領取附表一編號1至6所
    示款項之報酬，而本案起訴範圍未及於附表一編號5、6，從
    而本院認應就附表一編號1至6提領款項總額（即50萬8000元
    ）與被告曾姿樺於附表一編號1至6所得報酬總額（即5000元
    ）之比例，並以附表一編號1至4各被害人匯款之金額計算推
    估其於犯罪事實一㈠附表一編號1至4所得之報酬。從而可推
    估被告曾姿樺於附表一編號1至4之所得之報酬為1092元〔計
    算式：110961（附表一編號1至4被害人匯款總額）×5000/50
    8000＝1092.13（小數點以下四捨五入）〕，該1092元為其本
    案犯罪事實㈠附表一編1至4之犯罪所得，為從所提領被害人
    匯入之款項中直接拿取，均未扣案，亦未返還被害人，爰均
    依刑法第38條之1第1項、第3項之規定宣告沒收，於全部或
    一部不能沒收或不宜執行沒收時，追徵其價額。
　⒉被告曾姿樺於警詢中供稱其於109年12月21日當日的酬勞是林
    祖兒（即同案被告壬○○）從當日提領之詐騙贓款內，抽取50
    00元給伊的等語（見110年度偵字第11648卷第78頁）；於偵
    查中供稱其印象中當天所有的工資是2、3仟元，是林祖兒拿
    現金給伊的等語（見110年度偵字第11648卷第205頁），依
    有疑利唯利被告之原則，依最有利被告曾姿樺判斷，應認被
    告曾姿樺於109年12月21日所得之報酬為2000元，而本案起
    訴範圍未及於附表一編號21，且附表一編號22所提領之6萬
    元中含括了附表一編號21之被害人宇○○所匯入之部分款項，
    均應予以排除，從而本院認應就附表一編號20至23提領款項
    總額（即26萬元）與被告曾姿樺於附表一編號20至23所得報
    酬總額（即2000元）之比例，並以附表一編號20、22、23各
    被害人匯款之金額計算推估其於犯罪事實一㈣附表一編號20
    、22、23所得之報酬。從而可推估被告陳思翰於附表一編號
    20、22、23所得之報酬為1323元〔計算式：171951（附表一
    編號20、22、23被害人匯款總額）×2000/260000＝1322.7（
    小數點以下四捨五入）〕，該1323元為其本案犯罪事實㈣附
    表一編號20、22、23之犯罪所得，均未扣案，爰均依刑法第
    38條之1第1項、第3項之規定宣告沒收，於全部或一部不能
    沒收或不宜執行沒收時，追徵其價額。
　㈤附表一各被害人（編號5、6、18、21除外）所匯入之款項經提領共98萬9000元均為本案洗錢之標的，經本案被告層層上繳均未能實際合法發還被害人，但本院考量被告陳思翰、陳冠禎、曾姿樺等人均係為詐騙集團提領、收錢、交錢，僅於其中獲取如上所述幾千至1萬2000元不等之報酬，且已本院宣告沒收如上所述，被告謝鴻榮雖為指揮監督之角色，然其收取之贓款仍須亦仍須上繳，被告謝鴻榮、陳思翰、陳冠禎、曾姿樺等人於詐騙集團中層級固有高低，然均是聽從上游指示領款、收款或交款，非居於核心主導犯罪之地位，若就本案洗錢標的予以宣告沒收，尚屬過苛，爰依刑法第38條之2第2項之規定，不予宣告沒收。
據上論斷，應依刑事訴訟法第273條之1第1項、第299條第1 項前
段、第310條之2、第454條第1項，判決如主文。
本案經檢察官余建國提起公訴、檢察官林士富到庭執行職務。
中　　華　　民　　國　　111 　年　　11　　月　　23　　日
                   刑事第三庭  法  官  李淑惠
以上正本證明與原本無異。
如不服本判決應於收受判決後20日內向本院提出上訴書狀，並應
敘述具體理由；其未敘述上訴理由者，應於上訴期間屆滿後20日
內向本院補提理由書（均須按他造當事人之人數附繕本）「切勿
逕送上級法院」。
告訴人或被害人對於判決如有不服具備理由請求檢察官上訴者，
其上訴期間之計算係以檢察官收受判決正本之日期為準。
中　　華　　民　　國　　111 　年　　11　　月　　23　　日
                               書記官  黃國源
附表一：　　
編號 被害人 詐騙方式  被害人匯款時間 匯入之人頭帳戶帳號 匯款金錢(新臺幣) 車手 提款時間 提款地點 提款金錢(新臺幣) 1 卯○○ 詐騙集團成員於109年12月7日打電話予卯○○，佯稱因駭客入侵，將卯○○設定為「六月初一8結蛋捲」VIP會員，若不關閉帳戶轉帳功能將每月轉帳1萬2000元云云，使卯○○陷於錯誤而按其指示匯款。 109年12月7日16時50分 000-00000000000000（戶名：○○○） 4萬7123元 陳冠禎  109年12月7日17時9分08秒至17時12分50秒 彰化縣○○市○○路0段000號（中華郵政府前郵局） 6萬元    109年12月7日17時06分  4萬9,985元    3萬7000元    109年12月7日17時09分  3萬0012元    3萬元 2 宙○○ 詐騙集團成員於109年12月7日打電話予宙○○，佯稱其前因尚宏機車行購買機車，而該車行網路更新後造成其多了一筆訂單，須依其指示到ATM解除分期付款云云，使宙○○陷於錯誤而按其指示匯款。 109年12月7日17時20分 000-000000000000(戶名：○○○) 29988元（起訴書誤載為3萬元） 陳冠禎 109年12月7日17時30分56秒 彰化縣○○市○○路00號（臺灣中小企業銀行彰化分行） 2萬元        109年12月7日17時31分47秒  2萬元    109年12月7日17時45分  3萬元  109年12月7日18時01分29秒 彰化縣○○市○○路0段000號（中華郵政過溝仔郵局） 2萬元 3 丑○○ 詐騙集團成員於109年12月7日打電話予丑○○，佯稱因金融操作錯誤，誤認其未繳納機車貸款，須至ATM操作領款再存款至其指定之帳戶云云，使丑○○陷於錯誤而按其指示匯款。 109年12月7日17時24分（起訴書誤載為17時42分） 000-000000000000(戶名：○○○)  2萬0985元 陳冠禎 109年12月7日 17時32分16秒 彰化縣○○市○○路00號(臺灣中小企業銀行-彰化分行) 1萬1000元 4 黃○○ 詐騙集團成員於109年12月7日打電話予黃○○，佯稱因車行設定錯誤，誤認其多購買1輛普通重機車，須至ATM操作以避免扣款云云，使黃○○陷於錯誤而按其指示匯款。 109年12月7日17時53分 000-000000000000(戶名：○○○) 2萬9988元（起訴書誤載為2萬9985元） 陳冠禎 109年12月7日18時02分17秒 彰化縣○○市○○路0段000號之中華郵政過溝仔郵局 2萬元        109年12月7日18時03分04秒  2萬元 5（起訴範圍不含被告謝鴻榮、陳思翰、陳冠禎、曾姿樺4人） 玄○○ 解除分期付款 109年12月7日18時02分 000-000000000000（戶名：○○○） 3萬元 陳冠禎  109年12月7日18時25分38秒-18時26分57秒 彰化縣○○市○○○路0號(彰化一信之彰一彰美分行) 2萬元          2萬元    109年12月7日18時19分  3萬元    2萬元    109年12月7日18時32分  3萬元  109年12月7日18時46分48秒-18時47分47秒 彰化縣○○市○○路000○0號（凱基銀行-彰化分行） 2萬元          1萬元    109年12月7日18時54分 000-00000000000000（戶名：○○○）  3萬元  109年12月7日18時56分03秒-18時57分20秒 彰化縣○○市○○路000號(陽信銀行-彰化分行) 2萬元          1萬元 6（起訴範圍不含被告謝鴻榮、陳思翰、陳冠禎、曾姿樺4人） 庚○○ 解除分期付款 109年12月7日18時42分 000-00000000000000（戶名：○○○） 4萬9989元 陳冠禎  109年12月7日18時51分03秒-18時56分20秒 彰化縣○○市○○路000號(陽信銀行-彰化分行) 2萬元          2萬元    109年12月7日18時46分  4萬9989元    2萬元          2萬元    109年12月7日18時53分  2萬0138元    2萬元          2萬元    109年12月7日18時52分 000-000000000000（戶名：○○○） 3萬0138元  109年12月7日19時25分04秒-19時25分43秒 彰化縣○○市○○路00號(彰化五信) 2萬元          1萬元 7 子○○○ 詐騙集團成員於109年12月13日打電話予子○○○，佯稱因操作錯誤，誤將其升等為東森購物之高級會員，須先匯款以取消高級會員，否則每月要付5800元云云，使子○○○陷於錯誤而按其指示匯款。 109年12月13日16時15分 000-0000000000000（戶名：○○○）  4萬9123元 丁○○ 109年12月13日16時20分46秒-16時25分00秒 彰化縣○○市○○路00號(合作金庫-國立彰化高級中學) 3萬元    109年12月13日16時19分  3萬9234元    3萬元          2萬8000元 8 丙○○ 詐騙集團成員於109年12月13日打電話予丙○○，佯稱因操作錯誤，誤將其升等為HITO本舖網路商店之高級會員，須按其指示作以取消高級會員，否則每月要付2000元云云，使丙○○陷於錯誤而按其指示匯款。 109年12月13日16時22分 000-0000000000000（戶名：○○○） 3萬3123元 丁○○ 109年12月13日16時20分46秒-16時27分06秒 同上 3萬元          3000元 9 林少麒 詐騙集團成員於109年12月13日打電話予林少麒，佯稱因其前於網路購物之公司電腦遭駭客入侵，導致其帳戶可能遭扣款，須按其指示操作解除云云，使林少麒陷於錯誤而按其指示匯款。 109年12月13日16時41分 000-00000000000000（戶名：○○○） 1萬9015元 丁○○ 109年12月13日16時56分51秒 彰化縣○○市○○路0段000號（彰化六信銀行-華陽分社） 2萬元 10 午○○ 詐騙集團成員於109年12月13日打電話予午○○，佯稱因其前因網路購物有加入會員，須匯款取消價員資格云云，使午○○陷於錯誤而按其指示匯款。 109年12月13日16時50分 000-00000000000000（戶名：○○○） 1萬3985元 丁○○ 109年12月13日16時58分02秒 同上 1萬3000元 11 亥○○ 詐騙集團成員於109年12月13日打電話予亥○○，佯稱其前於網路購物之賣家誤將其升等為VIP帳號，須按其指示操作將銀行帳戶停權以避免扣款云云，使亥○○陷於錯誤而按其指示匯款。 109年12月13日18時17分 000-00000000000000（戶名：○○○） 3萬0234元 丁○○ 109年12月13日18時34分24秒 彰化縣○○市○○路0段000號(彰化六信銀行-華陽分社） 2萬元 12 戌○○ 詐騙集團成員於109年12月13日打電話予戌○○，佯稱其前於網路購物之賣家誤將其綁定為會員，須按其指示匯款以解除設定云云，使戌○○陷於錯誤而按其指示匯款。 109年12月13日18時23分 000-00000000000000（戶名：○○○） 2萬0012元（起訴書誤載為2萬0027元） 丁○○ 109年12月13日18時34分50秒-18時35分39秒 同上 2萬元          1萬元 13 Ｃ○○ 詐騙集團成員於109年12月13日打電話予Ｃ○○，佯稱為蝦皮洗衣精工廠人員，誤將其設定為公司高級會員，須按其指示取消設定，否則將每月在其帳戶扣款6000元云云，使Ｃ○○陷於錯誤而按其指示匯款。 109年12月13日18時50分 000-00000000000000（戶名：○○○） 1萬9123元（起訴書誤載為1萬9138元） 丁○○ 109年12月13日19時03分39秒 彰化縣○○市○○路00號(彰化五信) 2萬元 14 辰○○ 詐騙集團成員於109年12月13日打電話予辰○○，偽為金石堂人員，佯稱要解除分期付款的購物金，須按其指示解除扣款云云，使辰○○陷於錯誤而按其指示匯款。 109年12月13日18時22分  000-0000000000000（戶名：○○○) 4萬9985元   丁○○  109年12月13日18時32分 彰化縣○○市○○路0段000號(彰化六信-華陽分社) 2萬元    109年12月13日18時24分  4萬8123元 丁○○ 109年12月13日18時33分  2萬元       丁○○ 109年12月13日18時36分  2萬元       丁○○ 109年12月13日18時37分  2萬元       丁○○ 109年12月13日18時38分  1萬8000元    109年12月13日19時46分  2萬9985元 丁○○ 109年12月13日19時04分 彰化縣○○市○○路00號(彰化五信-彰五華山) 2萬9000元    109年12月13日19時03分 000-000000000000（戶名：○○○） 2萬9985元 丁○○ 109年12月13日19時08分 同上 2萬元        109年12月13日19時09分  1萬元 15 未○○ 詐騙集團成員於109年12月13日打電話予未○○，佯稱其前於蝦皮購物網購買商品，因新進同仁誤將其當為尊榮會員，每月將扣款1200元，須按其指示操作以解除設定云云，使未○○陷於錯誤而按其指示匯款。 109年12月13日18時55分 000-00000000000000（戶名：○○○） 2萬6576元  未提領 未提領 未提領 未提領    109年12月13日18時34分 000-00000000000000（戶名：○○○） 4萬9989元 丁○○ 109年12月13日18時45分 彰化縣○○市○○路00號(國泰世華-彰化分行) 2萬元          2萬元 16 天○○ 詐騙集團成員於109年12月13日打電話予天○○，佯稱其前於蝦皮購物網購買商品，因會計於計算金額時算錯，誤將其設為經銷商，須按其指示操作以取消轉帳訂單云云，使天○○陷於錯誤而按其指示匯款。 109年12月13日18時39分 000-00000000000000（戶名：○○○） 2萬9985元 丁○○ 109年12月13日18時45分至58分 同上 2萬元          2萬元    109年12月13日18時50分  2萬9985元    2萬元          9000元    109年12月13日18時52分 000-000000000000號（戶名：○○○) 2萬9985元  109年12月13日19時06分54秒-19時09分33秒 彰化縣○○市○○路00號(彰化五信-彰五華山) 2萬元    109年12月13日19時00分  2萬9980元    2萬元          2萬元    109年12月13日19時17分 000-000000000000號（戶名：○○○) 29970元  109年12月13日19時41分26秒-19時43分14秒 彰化縣○○市○○路00號(合作金庫銀行-國立彰化高級中學) 2萬元          2萬元 17 巳○○ 詐騙集團成員於109年12月13日打電話予巳○○，偽為金石堂客服人員，佯稱誤將其帳戶設為自動扣款，須按其指示操作以更改設定云云，使巳○○陷於錯誤而按其指示匯款。 109年12月13日19時48分 000-00000000000000（戶名：○○○）註：巳○○遭騙金錢已因帳戶警示返還（見111年度偵字第298卷第336頁） 3003元 未提領 未提領 未提領 未提領 18（起訴範圍不含被告謝鴻榮、陳思翰2人及壬○○） 寅○○  解除分期付款 109年12月19日15時59分 000-00000000000000(戶名：○○○○) 2萬9987元 張○○  109年12月19日17時11分至17時16分 彰化縣○○鎮○○路00號(中華郵政-溪湖郵局)  6萬1000元    109年12月19日16時09分 000-0000000000000000(戶名：○○○) 2萬7985元 張○○       109年12月19日16時12分 000-00000000000000(戶名：○○○) 4123元 張○○    19 己○○ 詐騙集團成員於109年12月19日打電話予己○○，佯稱其前在蝦皮購買反布可以升級之方式退費，須按其指示在網路郵局驗證身分云云，使己○○陷於錯誤而按其指示匯款。 109年12月19日19時11分 000-000000000000(戶名：○○○） 2萬9983元 張○○ 109年12月19日19時35分10秒至19時38分32秒 彰化縣○○市○○路000號(彰化銀行-員林分行) 2萬元 20 辛○○ 詐騙集團成員於109年12月21日打電話予辛○○，佯稱其前在網路購物領收時簽名，但系統出錯誤將訂單設為20件，須按其指示操作以取消訂單云云，使辛○○陷於錯誤而按其指示匯款。 109年12月21日21時08分 000-000000000000（戶名：○○○) 4萬9989元 Ａ○○  109年12月21日21時14分21秒至21時19分55秒 彰化縣○○鄉○○○○路0號(源恆工業股份有限公司) 1萬元          2萬元          1萬元          2萬元    109年12月21日 21時09分 000-000000000000（戶名：○○○) 4萬9989元    2萬元          2萬元    109年12月21日22時13分 000-000000000000（戶名：○○○) 1萬2000元  109年12月21日22時23分03秒 彰化縣○○鎮道○路000○000號(和美道周郵局) 1萬1000元 21（起訴範圍不含被告謝鴻榮、陳思翰2人及壬○○、曾姿樺、Ａ○○） 宇○○  解除分期付款 ①109年12月21日22時27分 000-00000000000000（戶名：○○○○) 2萬9989元 Ａ○○ 109年12月21日22時43分 彰化縣○○市○○路0段000號(中華郵政-彰化過溝仔郵局) 2萬元        109年12月21日22時45  2萬元    ②109年12月21日40分  2萬9985元  109年12月21日22時46分  彰化縣○○鎮○○路0段000號（三五紡織） 1萬900元    ③109年12月21日22時51分  2萬9989元     22 乙○○ 解除分期付款 109年12月21日22時52分 000-00000000000000（戶名：○○○) 2萬9987元 Ａ○○ 109年12月21日22時58分 彰化縣○○市○○路000號(彰化十信-三民分社) 6萬元（含編號21被害人宇○○匯入之部分款項） 23 甲○○ 解除分期付款 109年12月21日23時00分 000-00000000000000（戶名：○○○) 2萬9986元 Ａ○○ 109年12月21日23時06分14秒 同上 2萬元        109年12月21日23時06分52秒  1萬元 
附表二
編號 犯罪事實 所犯罪名及處罰  1 犯罪事實欄㈠附表一編號1 謝鴻榮犯三人以上共同詐欺取財罪，處有期徒刑壹年伍月。 陳思翰犯三人以上共同詐欺取財罪，處有期徒刑壹年肆月。 陳冠禎犯三人以上共同詐欺取財罪，處有期徒刑壹年肆月。 曾姿樺犯三人以上共同詐欺取財罪，處有期徒刑壹年肆月。  2 犯罪事實欄㈠附表一編號2 謝鴻榮犯三人以上共同詐欺取財罪，處有期徒刑壹年肆月。 陳思翰犯三人以上共同詐欺取財罪，處有期徒刑壹年參月。 陳冠禎犯三人以上共同詐欺取財罪，處有期徒刑壹年參月。 曾姿樺犯三人以上共同詐欺取財罪，處有期徒刑壹年參月。  3 犯罪事實欄㈠附表一編號3 謝鴻榮犯三人以上共同詐欺取財罪，處有期徒刑壹年參月。 陳思翰犯三人以上共同詐欺取財罪，處有期徒刑壹年貳月。 陳冠禎犯三人以上共同詐欺取財罪，處有期徒刑壹年貳月。 曾姿樺犯三人以上共同詐欺取財罪，處有期徒刑壹年貳月。  4 犯罪事實欄㈠附表一編號4 謝鴻榮犯三人以上共同詐欺取財罪，處有期徒刑壹年肆月。 陳思翰犯三人以上共同詐欺取財罪，處有期徒刑壹年參月。 陳冠禎犯三人以上共同詐欺取財罪，處有期徒刑壹年參月。 曾姿樺犯三人以上共同詐欺取財罪，處有期徒刑壹年參月。  5 犯罪事實欄㈡附表一編號7 謝鴻榮犯三人以上共同詐欺取財罪，處有期徒刑壹年肆月。 陳思翰犯三人以上共同詐欺取財罪，處有期徒刑壹年參月。  6 犯罪事實欄㈡附表一編號8 謝鴻榮犯三人以上共同詐欺取財罪，處有期徒刑壹年參月。 陳思翰犯三人以上共同詐欺取財罪，處有期徒刑壹年貳月。  7 犯罪事實欄㈡附表一編號9 謝鴻榮犯三人以上共同詐欺取財罪，處有期徒刑壹年參月。 陳思翰犯三人以上共同詐欺取財罪，處有期徒刑壹年貳月。  8 犯罪事實欄㈡附表一編號10 謝鴻榮犯三人以上共同詐欺取財罪，處有期徒刑壹年參月。 陳思翰犯三人以上共同詐欺取財罪，處有期徒刑壹年貳月。  9 犯罪事實欄㈡附表一編號11 謝鴻榮犯三人以上共同詐欺取財罪，處有期徒刑壹年參月。 陳思翰犯三人以上共同詐欺取財罪，處有期徒刑壹年貳月。  10 犯罪事實欄㈡附表一編號12 謝鴻榮犯三人以上共同詐欺取財罪，處有期徒刑壹年參月。 陳思翰犯三人以上共同詐欺取財罪，處有期徒刑壹年貳月。  11 犯罪事實欄㈡附表一編號13 謝鴻榮犯三人以上共同詐欺取財罪，處有期徒刑壹年參月。 陳思翰犯三人以上共同詐欺取財罪，處有期徒刑壹年貳月。  12 犯罪事實欄㈡附表一編號14 謝鴻榮犯三人以上共同詐欺取財罪，處有期徒刑壹年伍月。 陳思翰犯三人以上共同詐欺取財罪，處有期徒刑壹年肆月。  13 犯罪事實欄㈡附表一編號15 謝鴻榮犯三人以上共同詐欺取財罪，處有期徒刑壹年伍月。 陳思翰犯三人以上共同詐欺取財罪，處有期徒刑壹年肆月。  14 犯罪事實欄㈡附表一編號16 謝鴻榮犯三人以上共同詐欺取財罪，處有期徒刑壹年伍月。 陳思翰犯三人以上共同詐欺取財罪，處有期徒刑壹年肆月。  15 犯罪事實欄㈡附表一編號17 謝鴻榮犯三人以上共同詐欺取財罪，處有期徒刑壹年。 陳思翰犯三人以上共同詐欺取財罪，處有期徒刑壹年。  16 犯罪事實欄㈢附表一編號19 謝鴻榮犯三人以上共同詐欺取財罪，處有期徒刑壹年參月。 陳思翰犯三人以上共同詐欺取財罪，處有期徒刑壹年貳月。  17 犯罪事實欄㈣附表一編號20 謝鴻榮犯三人以上共同詐欺取財罪，處有期徒刑壹年伍月。 陳思翰犯三人以上共同詐欺取財罪，處有期徒刑壹年肆月。 曾姿樺犯三人以上共同詐欺取財罪，處有期徒刑壹年肆月。  18 犯罪事實欄㈣附表一編號22 謝鴻榮犯三人以上共同詐欺取財罪，處有期徒刑壹年參月。 陳思翰犯三人以上共同詐欺取財罪，處有期徒刑壹年貳月。 曾姿樺犯三人以上共同詐欺取財罪，處有期徒刑壹年貳月。  19 犯罪事實欄㈣附表一編號23 謝鴻榮犯三人以上共同詐欺取財罪，處有期徒刑壹年參月。 陳思翰犯三人以上共同詐欺取財罪，處有期徒刑壹年貳月。 曾姿樺犯三人以上共同詐欺取財罪，處有期徒刑壹年貳月。 
附錄本案論罪科刑法條
【中華民國刑法第339之4】
犯第三百三十九條詐欺罪而有下列情形之一者，處一年以上七年
以下有期徒刑，得併科一百萬元以下罰金：
一、冒用政府機關或公務員名義犯之。
二、三人以上共同犯之。
三、以廣播電視、電子通訊、網際網路或其他媒體等傳播工具，
    對公眾散布而犯之。
前項之未遂犯罰之。
【洗錢防制法第2條】
本法所稱洗錢，指下列行為：
一、意圖掩飾或隱匿特定犯罪所得來源，或使他人逃避刑事追訴
    ，而移轉或變更特定犯罪所得。
二、掩飾或隱匿特定犯罪所得之本質、來源、去向、所在、所有
    權、處分權或其他權益者。
三、收受、持有或使用他人之特定犯罪所得。　　
【洗錢防制法第14條】
有第二條各款所列洗錢行為者，處七年以下有期徒刑，併科新臺
幣五百萬元以下罰金。
前項之未遂犯罰之。
前二項情形，不得科以超過其特定犯罪所定最重本刑之刑。